臺灣屏東地方法院刑事判決　　　　　　　 96年度訴字第549號
公　訴　人　臺灣屏東地方法院檢察署檢察官
被　　　告　甲○○
選任辯護人　柳聰賢律師
上列被告因違反毒品危害防制條例案件，經檢察官提起公訴（96
年度偵字第2698號），本院判決如下：
    主  文
甲○○製造第二級毒品，處有期徒刑柒年陸月。扣案如附表編號
1 、2 、3 所示之甲基安非他命包（含夾鍊袋）、如附表編號
4 所示之含有甲基安非他命成分之液體及附表編號6 、9 、10所
示之物品上殘餘微量甲基安非他命成分均沒收銷燬之；扣案如附
表編號6 至10所示之物品均沒收。
    事  實
一、甲○○於不詳時間，以不詳管道取得重約140 公克之劣質甲
    基安非他命晶體1 批，欲供己施用，惟因該批甲基安非他命
    純度不高，施用時會產生刺鼻惡臭，其為去除臭味，於得知
    製造甲基安非他命之理論後，竟基於製造第二級毒品甲基安
    非他命之犯意，於民國96年4 月20日凌晨某時，在其向友人
    借住之屏東縣南州鄉○○路3 巷52號住處內，以利用其所有
    如附表編號6 至10所示之器具，先將該批劣質之甲基安非他
    命添加食鹽，置入水中加熱溶解成液態，待冷卻後，倒入如
    附表編號8 所示之碗公、碟子及綠色塑膠盒內，放入冰箱低
    溫冷凍，待甲基安非他命結晶生成後，再以附表編號6 、7
    所示之白色塑膠盒及濾紙製成之過濾盒過濾掉多餘液體（即
    附表編號4 所示之含有甲基安非他命成分之液體），再將濾
    紙上殘留之固態物體平鋪在如附表編號9 所示之海報紙上，
    以附表編號10所示之削尖竹筷將雜質與甲基安非他命晶體分
    開，待甲基安非他命晶體在該海報紙上自然風乾（以上過程
    為甲基安非他命之純化再結晶步驟），藉以取得較高純度之
    甲基安非他命，其以前開甲基安非他命純化製造行為，製成
    如附表編號1 至3 所示之甲基安非他命晶體（附表編號1 、
    2 兩包，係其將製造完成之甲基安非他命，以附表編號11所
    示之電子磅秤秤得每包毛重約37.9公克，自行裝入其所有之
    空夾鍊袋內；編號3 則係警方查獲時，平鋪在廣告紙上、已
    晾乾之甲基安非他命，警方為方便查扣，將之裝入空夾鍊袋
    內），其復為圖結晶出更多甲基安非他命晶體，復將附表編
    號4 所示之液體裝入上開碗公、碟子及綠色塑膠盆內，置於
    冰箱內低溫冷凍。嗣於96年4 月24日6 時許，為警持搜索票
    至上址進行搜索，當場查扣如附表所示之物，因而查知上情
    。
二、案經南投縣政府警察局刑事警察大隊報告臺灣屏東地方法院
    檢察署檢察官偵查起訴。
    理  由
壹、證據能力部分：
    按傳聞法則之重要理論依據，在於傳聞證據未經當事人之反
    對詰問予以核實，乃予排斥，惟若當事人已放棄對原供述人
    之反對詰問權，於法院審判時表明同意該等傳聞證據可作為
    證據，基於證據資料愈豐富，愈有助於真實發現之理念，並
    貫徹刑事訴訟法修法加重當事人進行主義之精神，確認當事
    人對於證據能力有處分權之制度，傳聞證據經當事人同意作
    為證據，法院認為適當者，亦得為證據；另當事人於調查證
    據時，對於傳聞證據表示「沒有意見」、「對於證據調查無
    意見」，而未於言詞辯論終結前聲明異議，應視為已有將該
    等傳聞證據採為證據之同意，此刑事訴訟法第159 條之5 定
    有明文。查本院所採用之下列證據，經審判長提示並告以要
    旨後，檢察官、被告及其選任辯護人均知該證據為審判外之
    言詞陳述及書面證據，原無證據能力，惟未於言詞辯論終結
    前表示異議，本院審酌上開證據作成之過程並無不適當之情
    形，又對於被告涉案之事實具有相當之關聯性，依前開規定
    自具有證據能力。
貳、實體部分：
一、訊據被告甲○○固坦承其以前開器具及方法製成如附表編號
    1 至3 所示之甲基安非他命晶體，為警當場查獲，扣得如附
    表所示之物品，及其曾於查獲日施用自己加工後之甲基安非
    他命之事實，惟矢口否認有何製造第二級毒品犯行，辯稱：
    其係因所購買之劣質甲基安非他命在施用時會產生惡臭，聽
    說以前開方式即可將甲基安非他命除臭，就照著做，只是想
    要除臭，並無製造安非他命之犯意云云；其選任辯護人則為
    被告辯護稱：本案被告所為，不涉及化學結構之質變，故
    非製造毒品行為，且被告並無製造甲基安非他命之犯意；
    被告所採取之方法，在物理、化學上均無結晶、純化效果，
    亦無法脫臭，屬於不能發生結果，又無危險之不能犯；本
    案未查扣脫水機、活性碳、離心機等製造毒品常見之器具，
    且扣案物均係一般家庭生活器具，並非製造甲基安非他命所
    用之器械，難認被告有為製造毒品犯行。惟查：
(一)、被告以前開器具及方法，將其所購得之劣質甲基安非他命，
    加工製成如附表編號1 至3 所示之甲基安非他命之事實，迭
    據被告坦承不諱；而扣案如附表編號1 至3 所示之灰白色晶
    體，經送請內政部警政署刑事警察局鑑定結果，確均係第二
    級毒品甲基安非他命，合計驗餘凈重110.85公克（包裝袋總
    重3.6 公克），平均純度75％，而如附表編號4 所示之液體
    ，經同機關鑑定結果，檢出微量甲基安非他命成分（純度約
    0.7 ％）及毒品先驅原料麻黃鹼成分（純度約1.4 ％）等情
    ，有該局95年5 月10日刑鑑字第0960063473號鑑定書1 份在
    卷可憑（見本院卷第30、31頁），至被告製造甲基安非他命
    所使用之如附表編號6 、9 、10、11所示之白色塑膠盒、海
    報紙、削尖竹筷及電子磅秤經鑑定結果，亦均有甲基安非他
    命毒品殘留等情，有高雄醫學大學附設中和紀念醫院檢驗報
    告4 紙存卷可參（見本院卷第36、37、38、39頁），此外，
    並有搜索扣押筆錄、扣押物品目錄表、現場蒐證相片及扣案
    物品相片附卷可稽（見警卷第8 至10、12至12之1 、16 至
    30頁），及如附表編號6 至12所示之物品扣案可資佐證，被
    告前開自白顯與事實相符，此部分事實堪以認定。
(二)、查甲基安非他命製造過程大致可分為前段（鹵化反應步驟）
    、中段（氫化反應步驟）、後段（純化再結晶步驟）三階段
    ，其中所使用之重要化學原料、溶劑、器具及產物分述如下
    ：「1.前段（鹵化反應步驟）－鹽酸麻黃素（前段原料）經
    溶劑（如丙酮、乙醚等）浸溶後，再加亞硫醯二氯經電動攪
    拌器攪拌，再經溶洗過濾後，製成氯假麻黃素（為前段主要
    產物）。2.中段（氫化反應步驟）－氯假麻黃素（中段原料
    ）加入催化劑（如氯化鈀，俗稱鈀金、硫酸鋇等）及緩衝液
    （如醋酸鈉加醋酸等）後，置於壓力攪拌桶內，通入氫氣進
    行氫化反應，即可將氯假麻黃素轉化成甲基安非他命，俟反
    應完成後再經側孔燒瓶過濾之，即可製得含有甲基安非他命
    毒品成分之鹵水（即黑色水溶液，俗稱黑水或黑油，為中段
    主要產物）。3.後段（純化再結晶步驟）－甲基安非他命鹵
    水（後段原料）經加熱設備熬煮，再加入食鹽後，置於冰箱
    （或冷凍櫃）低溫冷凍，甲基安非他命結晶會漸漸生成，將
    生成之結晶物簡單予以脫水風乾，即可得高純度甲基安非他
    命結晶等情，有法務部調查局93年1 月19日調科壹字第0936
    2240180 號函文1 紙卷附可參（見本院卷第100 、101 頁）
    ，對照被告前開行為，堪認本案被告所為將劣質甲基安非他
    命添加水及食鹽，加熱溶解後，置入冰箱內低溫冷凍，待甲
    基安非他命晶體生成，將之平鋪在海報紙上風乾之行為，確
    與甲基安非他命製造過程中之純化再結晶步驟相符，是被告
    前開所為，應係進行甲基安非他命製造過程中之純化步驟無
    疑。辯護人空言辯稱被告上開舉動，不涉及化學結構之質變
    ，亦無純化或結晶作用，屬不能犯云云，顯與上開函文之內
    容相悖，殊屬無據。
(三)、被告雖辯稱其係於95年8 、9 月間，向「羅董」購得劣質甲
    基安非他命，其為去除毒品惡臭，以利己施用，方採取上開
    舉動，並非為製造或純化毒品云云。然細關被告歷次供述，
    於警詢時稱：我約於1 年前開始施用甲基安非他命，毒品都
    是向「羅董」以1 小包3,000 元所購買云云（見警卷第5 頁
    ），又於第1 次偵訊時陳稱：我每天都有施用安非他命，喝
    酒就吸食，差不多每天2 、3 次云云（見偵卷第9 頁），於
    第2 次偵訊時稱：這是我第1 次（指購得本案上開劣質甲基
    安非他命）向他人買甲基安非他命，我是94年或95年1 月1
    日開始染上毒癮，95年9 月我向「羅董」購買劣質安非他命
    後，因為那些毒品會臭，我就把它藏在我向我朋友借住之住
    處後面的空地；95年9 月到96年4 月間，我有回去屏東，就
    沒有常吸，喝酒才會吸，那段時間是施用「羅董」在跑路前
    給我的2 包小包的安非他命，警方在3 樓查扣的那包小包的
    安非他命就是其中1 包，但我也有拿劣質的出來施用；我從
    95 年8、9 月就住在查獲地云云（見偵卷第22至24、27頁）
    ，於本院訊問時供稱：我買了劣質甲基安非他命後，拿出來
    施用發現很臭，就藏在我朋友那裡（即查獲地），那時候我
    沒有住在那裡，今年過年後，我才去那裡借住，才又把毒品
    拿出來，看看可否施用；我從95年1 月1 日開始施用安非他
    命，都是「羅董」賣給我的，後來他要跑路，我就跟他買劣
    質的安非他命，之後就沒有再跟別人買純的安非他命施用，
    我有把「羅董」賣給我的劣質安非他命分裝帶出來施用；在
    3 樓查獲的安非他命，是我之前跟羅董買的；我從95年1 月
    1 日後1 個月內開始施用安非他命，直到查獲前都有在施用
    云云（見本院卷第10頁背面、第11頁），足見其前後多次陳
    述反覆不一。再其既因該批劣質甲基安非他命施用時會產生
    惡臭，方將之藏在其朋友上開住處，衡情其極不欲施用該些
    毒品，否則其儘可自行保管，則其於本院所稱將該批毒品藏
    在朋友住處後，復將部分劣質毒品分裝後帶出來施用云云，
    顯極不合理。又被告於警、偵訊中供稱其購買之劣質甲基安
    非他命重量約4 兩，換算約為140 公克，於偵訊中復陳稱其
    自95年8 或9 月後即無工作，日常生活開銷都是向朋友借得
    等情（見偵卷第27頁），衡諸常情，如此大量之毒品極有可
    能因保存不易而受潮變質，並因數量龐大而增加被查緝之風
    險，以被告惡劣之經濟狀況，其又正值壯年，有相當社會經
    驗及一般常識，其理應無花費鉅資一次購買如此大量毒品，
    而自陷於上開不利益及險境之可能甚明，況此舉亦與一般毒
    品施用者購買毒品之習慣迥異，被告辯解顯與常理不符。次
    者，對於一般毒品施用者而言，取得供己施用之毒品並非難
    事，而被告又尚有扣案如附表編號5 所示之高純度之甲基安
    非他命可施用，其何需如此大費周章，以如此複雜之方式除
    去毒品臭味？何況據被告所陳，該些劣質之甲基安非他命亦
    非不可施用，更無多此一舉之必要。再者，被告既早於95年
    9 月、10月間即已取得該批劣質之甲基安非他命，何以在相
    隔半年多之久後，又尚有毒品可施用之情況下，突然思及再
    將該批劣質甲基安非他命取出施用？再據被告所陳，「羅董
    」自95年1 月起迄至同年8 、9 月間所販賣予被告之毒品，
    均係高純度之甲基安非他命，「羅董」何以會突然出售量大
    且質劣之甲基安非他命給被告，亦值懷疑。末者，被告採取
    之前開舉動，過程中並未添加任何足以去除臭味之物，以被
    告之年齡及社會歷練，當無誤信此舉即可去除毒品臭味之可
    能，其辯稱上開舉動係為除臭，顯係推諉卸責之詞。綜上，
    被告前開辯解確有上開諸多瑕疵，難以採信。足認被告應明
    知將甲基安非他命添加水與食鹽加熱溶解之舉，會使溶解後
    之液態甲基安非他命成為過飽和溶液，待溶液冷卻後，因溶
    解度降低，其內之甲基安非他命成分即會以晶體型態析出乙
    事，遂於取得劣質之甲基安非他命後，為提高毒品純度，而
    以上述方式進行製造毒品過程之純化再結晶工作，其空言辯
    稱無製造毒品之犯意云云，顯屬無稽。
(四)、至辯護人雖以本案並未查獲甲基安非他命純化結晶步驟所必
    要之器具，如離心器、脫水機、吸水紙、活性碳等物為由，
    為被告辯護。然一般製毒者在製造甲基安非他命之純化再結
    晶步驟，使用吸水紙、離心器、脫水機等器具之目的，無非
    係為吸附製成之甲基安非他命晶體上殘留之水分，及風乾製
    成之甲基安非他命，而本案被告所為前開以濾紙過濾多餘水
    份，再將甲基安非他命晶體與其餘雜質分離，並將甲基安非
    他命晶體置於海報紙上自然風乾之舉，顯亦可達到前開目的
    ，而得以取代該些器具；至使用活性碳之目的，係為除臭脫
    色，被告既僅欲自行施用，則其未以活性碳除臭脫色，尚與
    常情無違，辯護人此部分辯解，亦難為有利於被告之認定。
(五)、按毒品危害防制條例第4 條之製造毒品罪，其所稱製造者，
    除將不具毒品成分之原料加以化合而成毒品外，尚包括加工
    於原含有毒品物質之物，而製成新毒品之行為在內，此觀諸
    司法院29年院字第2036號、31年院字第2335號、33年院字第
    2739號解釋自明；原判決認被告係向不詳姓名成年男子，販
    入1 公斤之劣質固態安非他命後，再加工改良成優質之安非
    他命，如果無訛，其顯係加工於原含有毒品物質之物，而製
    成新毒品，依前開說明，被告自應成立製造第二級毒品罪，
    最高法院94年度台上字第6837號判決意旨參照。查甲基安非
    他命製造過程既分為前段（鹵化反應步驟）、中段（氫化反
    應步驟）、後段（純化再結晶步驟）3 階段，顯見參與上述
    任一階段行為均構成製造毒品，是以被告欲將甲基安非他命
    除臭，以將劣質甲基安非他命加熱溶於水中，並添加食鹽，
    待結晶生成後，將多餘水分及雜質分離，再將甲基安非他命
    結晶部分予以風乾之方式，取得高純度甲基安非他命所為之
    純化行為，自屬製造甲基安非他命無疑；又被告所製成之甲
    基安非他命晶體，平均純度已達75％，其又自承於查獲日曾
    施用其製成之甲基安非他命，而警方於查獲日採集其尿液檢
    體送請詮  科技股份有限公司鑑驗，結果確實呈甲基安非他
    命陽性反應，有該公司濫用藥物尿液檢驗報告1 紙存卷足稽
    （見偵卷第54頁），足見其所製成之甲基安非他命已可供人
    施用，其製造毒品犯行已屬既遂。綜上所述，被告製造甲基
    安非他命犯行洵堪認定，本件事證明確，應依法論科。
二、按甲基安非他命係屬毒品危害防制條例第2 條第2 項第2 款
    所規定之第二級毒品，是被告為除去劣質甲基安非他命臭味
    而為前揭純化結晶之步驟，並製得純度高達75％、可供施用
    之甲基安非他命，所為係犯毒品危害防制條例第4 條第2 項
    之製造第二級毒品罪。其於製造甲基安非他命前後之持有毒
    品之低度行為，應為製造之高度行為所吸收，不另論罪。爰
    審酌被告製造第二級毒品甲基安非他命，所為固不足取，且
    犯後否認犯行，態度難認良好，惟念其素行尚可（參見卷附
    臺灣高等法院被告前案紀錄表），所製成之毒品數量非鉅，
    且目的僅為供己施用，尚未將毒品流出市面，惡性較為輕微
    ，未獲得任何不法利益等一切情狀，量處如主文所示之刑。
三、末者，附表編號1 至3 所示甲基安非他命結晶3 包（合計驗
    餘凈重110.85公克、包裝袋總重0.23公克）、編號4 所示含
    有甲基安非他命成分之液體（驗餘淨重2299.19 公克），均
    為毒品危害防公制條例第2 條第2 項第2 款所示之第二級毒
    品，應依同條例第18條第1 項前段規定沒收銷燬之，至於包
    裝上開海洛因所用之夾鍊袋3 個，經送內政部警政署刑事警
    察局鑑驗之結果，雖經與毒品分開秤重為空包裝總重0.23公
    克，但鑑定時一般係以傾倒之方式，將包裝袋內之海洛因倒
    出與包裝袋分離而稱重，必要時亦會輔以刮杓刮取袋內粉末
    ，然無論依何種方式分離，包裝袋內均有極微量之海洛因殘
    留，此業經法務部調查局以93年3 月19日調科壹字第093001
    13060 號函釋在案，為本院依職權已知之事項，足認前揭空
    包裝袋內含極微量之第一級毒品海洛因殘留而無法析離，亦
    整體視為第一級毒品，是以上開包裝甲基安非他命之包裝袋
    ，無論依何種方式分離，包裝袋內亦均會有極微量之甲基安
    非他命殘留，顯無法析離，亦應整體視為第一級毒品，併依
    毒品危害防制條例第18條第1 項前段之規定，宣告沒收銷燬
    之；至鑑驗耗用之部分，既已滅失，自無庸宣告沒收銷燬。
    另編號6 、9 、10所示之扣案物品，經檢驗結果，其上均殘
    留有甲基安非他命成份，業如前述，而該些器具上所殘留之
    甲基安非他命成分與器具本身，依一般經驗判斷，二者應可
    分離（參見最高法院93年度台上字第4034號判決意旨），故
    就該些器具上所殘留微量甲基安非他命成分，亦應依毒品危
    害防制條例第18條第1 項前段規定，諭知沒收銷燬之。此外
    ，扣案如附表編號6 至10所示之物品，據被告於警、偵訊所
    供，均係其前開製造甲基安非他命過程中所使用之器具（詳
    見警卷第4 頁、偵卷第23、26、27頁），且編號6 、9 、10
    所示物品上均殘留有甲基安非他命，而扣案如附表編號11所
    示之電子磅秤上亦殘留有甲基安非他命，業如前述，被告亦
    自承係用以將製成之甲基安非他命秤重分裝（見偵卷第25頁
    ），而扣案如附表編號12所示之空夾鍊袋，被告於警詢時亦
    供稱係其用以分裝藏放製造完成之甲基安非他命所用（見警
    卷第4 頁），另本案之扣案物均為被告所有乙情，亦為被告
    所是認（見本院卷第105 頁），附表編號6 至10所示之物顯
    均為被告所有、犯本案製造第二級毒品罪所用之物，均應依
    毒品危害防制條例第19條第1 項規定，宣告沒收。至於如附
    表編號5 所示之甲基安非他命，據被告所供，該包毒品係其
    向他人購買，並未以上述方式加工過（見偵卷第24、25頁）
    ，且該包甲基安非他命之純度高達98％，為白色晶體，而被
    告所製成之如附表編號1 至3 所示之甲基安非他命純度僅有
    75％，為灰白色，此有前開內政部警政署刑事警察局鑑定書
    附卷可憑，2 者差距顯然甚大，被告此部分供述應堪採信，
    足見該包毒品與被告上開製造第二級毒品犯行無涉，依法自
    不得於本案宣告沒收；至於扣案之甲基安非他命吸食器、計
    算機、現金及手機等物品，衡情與被告前開製造甲基安非他
    命犯行並無直接之關連性，難以證明係供本件犯罪所用之物
    ，爰不予宣告沒收，附此敘明。
據上論斷，應依刑事訴訟法第299 條第1 項前段，毒品危害防制
條例第4 條第2 項、第18條第1 項前段、第19條第1 項，刑法第
11條，判決如主文。
本案經檢察官陳川傑到庭執行職務。
中　　華　　民　　國　　96　　年　　8 　　月　　30　　日
                  刑事第五庭  審判長  法  官  石家禎
                                      法  官  林家聖
                                      法  官  陳秀慧
以上正本證明與原本無異。
如不服本判決應於收受本判決送達後十日內向本院提出上訴書狀
，其未敘述上訴理由者，並得於提起上訴後十日內向本院補提理
由書狀（均須按他造當事人之人數附繕本）「切勿逕送上級法院
」。
中　　華　　民　　國　　96　　年　　8 　　月　　30　　日
                                      書記官  溫訓暖
附錄本判決論罪科刑法條：
毒品危害防制條例第4條第2項
製造、運輸、販賣第二級毒品者，處無期徒刑或 7 年以上有期徒
刑，得併科新臺幣 7 百萬元以下罰金。
附表：
 ┌──┬────────┬───────┬──────┬───────────────┐
 │編號│  品      名    │  數     量   │ 檢驗結果   │      備             註       │
 ├──┼────────┼───────┼──────┼───────────────┤
 │ 1. │甲基安非他命灰白│1 包（驗前淨重│含甲基安非他│1. 警方扣押物品目錄表編號2 。 │
 │    │色晶體          │36.7公克）    │命成分      │2. 純度約75％。               │
 ├──┼────────┼───────┼──────┼───────────────┤
 │ 2. │甲基安非他命灰白│1 包（驗前淨重│含甲基安非他│1. 警方扣押物品目錄表編號3。  │
 │    │色晶體          │36.7公克）    │命成分      │2. 純度約75％。               │
 ├──┼────────┼───────┼──────┼───────────────┤
 │ 3. │甲基安非他命灰白│1 包（驗前淨重│含甲基安非他│1. 警方扣押物品目錄表編號4 。 │
 │    │色晶體          │38.8公克）    │命成分      │2. 純度約75％。               │
 ├──┼────────┼───────┼──────┼───────────────┤
 │ 4. │結晶過濾後所餘含│1桶（驗餘淨重 │含甲基安非他│1. 警方扣押物品目錄表編號5 。 │
 │    │有甲基安非他命成│2299.19公克） │命成分及毒品│   （係警方在冰箱內所查扣之被 │
 │    │分之黃色液體    │              │先驅原料「麻│   告以編號11所示之器具裝盛之 │
 │    │                │              │黃鹼」成分  │   液體，警方為便於扣案，乃將 │
 │    │                │              │            │   該些液體倒入白色塑膠桶內。 │
 │    │                │              │            │   ）                         │
 │    │                │              │            │2. 檢出微量甲基安非他命，純度 │
 │    │                │              │            │   約0.7 ％、另檢出毒品先驅原 │
 │    │                │              │            │   料「麻黃鹼」，純度約1.4 ％ │
 │    │                │              │            │   。                         │
 ├──┼────────┼───────┼──────┼───────────────┤
 │ 5. │甲基安非他命白色│1 包（驗餘淨重│含甲基安非他│1. 警方扣押物品目錄表編號16。 │
 │    │晶體            │1.25公克）    │命成分      │2. 純度約98％。               │
 ├──┼────────┼───────┼──────┼───────────────┤
 │ 6. │白色塑膠盒      │1 個          │呈甲基安非他│警方扣押物品目錄表編號7。     │
 │    │                │              │命陽性反應  │                              │
 ├──┼────────┼───────┼──────┼───────────────┤
 │ 7. │濾紙            │2 張          │均呈甲基安非│警方扣押物品目錄表編號13。    │
 │    │                │              │他命陰性反應│                              │
 ├──┼────────┼───────┼──────┼───────────────┤
 │ 8. │碗公、碟子、綠色│各1 個        │均呈甲基安非│警方扣押物品目錄表編號12。    │
 │    │塑膠盒          │              │他命陰性反應│                              │
 ├──┼────────┼───────┼──────┼───────────────┤
 │ 9. │海報紙          │1 張          │呈甲基安非他│警方扣押物品目錄表編號10。    │
 │    │                │              │命陽性反應  │                              │
 ├──┼────────┼───────┼──────┼───────────────┤
 │ 10.│削尖竹筷        │1 支          │呈甲基安非他│警方扣押物品目錄表編號11。    │
 │    │                │              │命陽性反應  │                              │
 ├──┼────────┼───────┼──────┼───────────────┤
 │ 11.│電子磅秤        │1 個          │呈甲基安非他│警方扣押物品目錄表編號6 。    │
 │    │                │              │命陽性反應  │                              │
 ├──┼────────┼───────┼──────┼───────────────┤
 │ 12.│空夾鍊袋        │22個          │            │警方扣押物品目錄表編號9 。    │
 ├──┼────────┼───────┼──────┼───────────────┤
 │ 13.│甲基安非他命吸食│2 組          │            │警方扣押物品目錄表編號8 、15。│
 │    │器              │              │            │                              │
 ├──┼────────┼───────┼──────┼───────────────┤
 │ 14.│現金            │新台幣6 萬2400│            │警方扣押物品目錄表編號14。    │
 │    │                │元            │            │                              │
 ├──┼────────┼───────┼──────┼───────────────┤
 │ 15.│計算機          │1 台          │            │警方扣押物品目錄表編號17。    │
 ├──┼────────┼───────┼──────┼───────────────┤
 │ 16.│NOKIA手機       │1 支          │            │警方扣押物品目錄表編號1 。    │
 └──┴────────┴───────┴──────┴───────────────┘
